# 【求助陈版主】请教陈老师，关于收购股权免除部分尾款的问题。

提问人：rambooshao 时间：2020-11-15 14:25:00
收购的时候约定收购款按 3 期支付，分别为一期 3900 万，二期 500 万，三期 500 万，分别有一定的条件，均为非业绩条件，截止目前一期的条件已经达成，二期约定交割满 12 个月即支付二期款，但是如收购日后出现由于收购日前的未披露的行为导致的损失，则不需要支付二期款，且受让方可以追偿；三期约定在一定期限内促成一定的合同，也已经达成，但由于：
1 、收购期间发生了较多的未弥补亏损，所以受让方扣着一期的 300 万款项未支付，
2 、且收购后出现较多的收购日未披露的负债，导致受让方受损，所以受让方对剩余的二、三期款共 1000 万也未支付。
先双方达成一致意见，支付一期剩余的 300 万款项，但对二、三期的 1000 万款项予以免除。
请教陈版主，对于二、三期的 1000 万无需支付的款项，应该如何处理，可以直接计入营业外收入吗？谢谢。

回答人：chenyiwei
“收购后出现较多的收购日未披露的负债，导致受让方受损”，这种情况表明需对原先购买日的“购买对价分摊”结果进行调整，将这些事后证明其在资产负债表日已存在的负债追溯确认入账。同时，应审阅原收购协议条款，确定是否有依据支持在购买日确认“补偿权资产”。根据对购买日负债和补偿权资产（如有）的调整，重新调整购买日确认的商誉。要注意：如果期后获得证据表明啊购买日已存在某项负债，但原先未发现的，则该负债应补充调整入账，但补偿权资产的确认是有条件的，不一定满足条件。经过上述调整，差额调整购买日确认的商誉原值，且通常意味着这部分增加的商誉在购买日所属年度的年末应立即计提减值准备。
后续达成协议不再支付部分收购款时，无需支付的收购款与前述补偿权资产之间的差额计入营业外收支。